<<<<<<< HEAD
---
title: '<p class="h1" style="font-weight:600">Projeto Final</p>
      <p class="h2">MAC0460 - Introdução ao aprendizado de máquina</p>
      <p class="h4">Profª Nina Hirata</p>
      <br>
      <div style="font-size:small; font-weight: 200;text-align:right">
      André Kenji Florentino Yamamoto - 11809621 <br>
      Bruno Groper Morbin - 11809875 <br>
      Luigi Pavarini de Lima - 11844642 <br>
      Vitor Garcia Comissoli - 11810411 <br>
      </div>'
output: 
  html_document:
    number_sections: true
    css: "settings/style.css"
    toc: true
    toc_depth: 3
    toc_float: 
      collapsed: false
      smooth_scroll: false
    df_print: paged
---

```{r include=FALSE}
source('settings/setup.R')
```

```{r echo=FALSE, message=FALSE, results='hide', warning=FALSE}
# Pacote para usar python no R
# install.packages("reticulate")
library(reticulate)
```

```{r echo=F, message=F,warning=F,results='hide'}
source('settings/plots_style.R')
source_python('settings/plots_style.py')
```

<!-- %%%%%%%%%%%%%%%%%%%%%%%%%%%%%%%%%%%%%%%%%%%%%%%%%%%%%%%%%%%%%%%%%%%%%%% -->
# Problema



<!-- %%%%%%%%%%%%%%%%%%%%%%%%%%%%%%%%%%%%%%%%%%%%%%%%%%%%%%%%%%%%%%%%%%%%%%% -->
# Dados

## Tratamento dos dados

```{python code=readLines("scripts/script_elt.py"), include=T}
#Entire Code of ETL data
```

## Dataframe usado

```{r}
DT::datatable(py$df, rownames = F)
```

<!-- %%%%%%%%%%%%%%%%%%%%%%%%%%%%%%%%%%%%%%%%%%%%%%%%%%%%%%%%%%%%%%%%%%%%%%% -->
# Modelos

## Regressão Logística 
<!-- Regressão Logística -->



<!-- %%%%%%%%%%%%%%%%%%%%%%%%%%%%%%%%%%%%%%%%%%%%%%%%%%%%%%%%%%%%%%%%%%%%%%% -->
## Árvore de Decisão
<!-- Árvore de Decisão -->



<!-- %%%%%%%%%%%%%%%%%%%%%%%%%%%%%%%%%%%%%%%%%%%%%%%%%%%%%%%%%%%%%%%%%%%%%%% -->
## KNN ( _K-Nearest Neighbors_ )
<!-- kNN -->



<!-- %%%%%%%%%%%%%%%%%%%%%%%%%%%%%%%%%%%%%%%%%%%%%%%%%%%%%%%%%%%%%%%%%%%%%%% -->
# Comparando modelos



<!-- %%%%%%%%%%%%%%%%%%%%%%%%%%%%%%%%%%%%%%%%%%%%%%%%%%%%%%%%%%%%%%%%%%%%%%% -->
# Conclusão




<!-- ======================================================================= -->
<!-- Parte da formatação -->
<script src="settings/code.js"></script>
=======
---
title: ""
output: 
  html_document:
    number_sections: true
    css: "settings/style.css"
---
<!--------------------------------- Cabeçalho --------------------------------->
<h1 style="font-weight:600">Projeto Final</h1>
<h2>MAC0460 - Machine Learning - Introdução ao aprendizado de máquina</h2>
<h4>Profª Nina Hirata</h4>
<br>
<div style="font-size:revert; font-weight: 200;text-align:right">
André Kenji Florentino Yamamoto - 11809621 <br>
Bruno Groper Morbin - 11809875 <br>
Luigi Pavarini de Lima - 11844642 <br>
Vitor Garcia Comissoli - 11810411 <br>
</div>
<!----------------------------------------------------------------------------->

```{r include=FALSE}
source('settings/setup.R')
```

```{r echo=FALSE, message=FALSE, results='hide', warning=FALSE}
# Pacote para usar python no R
# install.packages("reticulate")
library(reticulate)
```

```{r echo=F, message=F,warning=F,results='hide'}
source('settings/plots_style.R')
source_python('settings/plots_style.py')
```


<!-- %%%%%%%%%%%%%%%%%%%%%%%%%%%%%%%%%%%%%%%%%%%%%%%%%%%%%%%%%%%%%%%%%%%%%%% -->
# Problema



<!-- %%%%%%%%%%%%%%%%%%%%%%%%%%%%%%%%%%%%%%%%%%%%%%%%%%%%%%%%%%%%%%%%%%%%%%% -->
# Dados

## Tratamento dos dados

```{python code=readLines("scripts/script_elt.py"), include=T}
#Entire Code of ETL data
```

## Dataframe usado

```{r}
DT::datatable(py$df, rownames = F)
```


<!-- %%%%%%%%%%%%%%%%%%%%%%%%%%%%%%%%%%%%%%%%%%%%%%%%%%%%%%%%%%%%%%%%%%%%%%% -->
# Modelos

## Regressão Logística 
<!-- Regressão Logística -->



<!-- %%%%%%%%%%%%%%%%%%%%%%%%%%%%%%%%%%%%%%%%%%%%%%%%%%%%%%%%%%%%%%%%%%%%%%% -->
## Árvore de Decisão
<!-- Árvore de Decisão -->



<!-- %%%%%%%%%%%%%%%%%%%%%%%%%%%%%%%%%%%%%%%%%%%%%%%%%%%%%%%%%%%%%%%%%%%%%%% -->
## KNN ( _K-Nearest Neighbors_ )
<!-- kNN -->



<!-- %%%%%%%%%%%%%%%%%%%%%%%%%%%%%%%%%%%%%%%%%%%%%%%%%%%%%%%%%%%%%%%%%%%%%%% -->
# Comparando modelos



<!-- %%%%%%%%%%%%%%%%%%%%%%%%%%%%%%%%%%%%%%%%%%%%%%%%%%%%%%%%%%%%%%%%%%%%%%% -->
# Conclusão




<!-- ======================================================================= -->
<!-- Parte da formatação -->
<script src="settings/code.js"></script>
>>>>>>> 3ccef94d7154cd69cd0fd4fc6048801a19467be8
