---
title: '<p class="h1" style="font-weight:600">Projeto Final</p>
      <p class="h2">MAC0460 - Introdução ao aprendizado de máquina</p>
      <p class="h4">Profª Nina Hirata</p>
      <br>
      <div style="font-size:small; font-weight: 200;text-align:right">
      André Kenji Florentino Yamamoto - 11809621 <br>
      Bruno Groper Morbin - 11809875 <br>
      Luigi Pavarini de Lima - 11844642 <br>
      Vitor Garcia Comissoli - 11810411 <br>
      </div>'
output: 
  html_document:
    number_sections: true
    css: "settings/style.css"
    toc: true
    toc_depth: 3
    toc_float: 
      collapsed: false
      smooth_scroll: false
    df_print: paged
---
<hr>
```{r include=FALSE}
source('settings/setup.R')
```

```{r echo=FALSE, message=FALSE, results='hide', warning=FALSE}
library(reticulate)
```

```{r echo=F, message=F,warning=F,results='hide'}
source('settings/plots_style.R')
source_python('settings/plots_style.py')
```

<!-- %%%%%%%%%%%%%%%%%%%%%%%%%%%%%%%%%%%%%%%%%%%%%%%%%%%%%%%%%%%%%%%%%%%%%%% -->
# Problema

A motivação original de nosso projeto é o entendimento dos padrões climáticos e suas alterações no clima de uma das cidades mais relevantes num cenário global: Londres. Para isso decidimos fazer um projeto do 1º formato (utilizando um dataset público), onde a base escolhida (`london_weather.csv`, obtida no website _Kaggle_ através [desse link](https://www.kaggle.com/datasets/emmanuelfwerr/london-weather-data)) pode ser interpretada como uma série temporal, a medida que mede as variações do tempo (entre 1979 e 2021) de variáveis fixadas em um único local.

O objetivo do projeto é o uso de um algoritmo de machine learning para que o mesmo consiga prever a categoria de duas das variáveis da database (precipitação e neve) para uma nova informação adicionada ao modelo. As categorias seriam então “chove” ou “não chove” e “neva” ou “não neva”.
A ideia será fazer 3 métodos distintos (Regressão Logística, KNN e Árvore de Decisão), compará-los através de suas métricas relacionadas à acurácia e ver qual tem a melhor performance/predição.

<!-- %%%%%%%%%%%%%%%%%%%%%%%%%%%%%%%%%%%%%%%%%%%%%%%%%%%%%%%%%%%%%%%%%%%%%%% -->
# Dados

A base de dados escolhida foi criada a partir da união de medições oriundas de pedidos de atributos individuais do clima providos pela _European Climate Assessment_ (ECA). As medidas desta base de dados em particular foram gravadas pela estação climática nas redondezas do Aeroporto Heathrow em Londres, Reino Unido. O tamanho **original** da base de dados escolhida, assim como uma lista dos atributos e suas descrições, está descrito abaixo:

`london_weather.csv` - 15341 observações x 10 atributos:

- `date` - data em que ocorreu a medição - (**int**)

- `cloud_cover` - medição da nebulosidade em oktas - (**float**)

- `sunshine` - medição da luz solar em horas (hrs) - (**float**)

- `global_radiation` - irradiação medida Watt por metro quadrado (W/m2) - (**float**)

- `max_temp` - temperatura máxima registrada em graus Celsius (°C) - (**float**)

- `mean_temp` - temperatura média registrada em graus Celsius (°C) - (**float**)

- `min_temp` - temperatura mínima registrada em graus Celsius (°C) - (**float**)

- `precipitation` - precipitação medida em milímetros (mm) - (**float**)

- `pressure` - pressão medida em Pascals (Pa) - (**float**)

- `snow_depth` - profundidade da neve medida em centímetros (cm) - (**float**)

## Tratamento dos dados

```{python code=readLines("scripts/script_elt.py"), include=T}
#Entire Code of ETL data
```

## Dataframe usado

Mostrando as 10000 primeiras linhas do dataframe já tratado.
```{r echo=F}
# DT::datatable(py$data)
py$data
```
<!-- %%%%%%%%%%%%%%%%%%%%%%%%%%%%%%%%%%%%%%%%%%%%%%%%%%%%%%%%%%%%%%%%%%%%%%% -->
# Modelos

Primeiramente devemos encontrar uma solução baseline para o problema proposto. Usando a intuição e o senso comum imagina-se que, em dias muito frios, haverá uma maior probabilidade de nevar, enquanto que dias mais quentes terão maior incidência de chuva e sem neve. Tomemos então isso como nossa solução baseline que será comparada aos modelos categorizados citados acima (Regressão Logística, Árvore de Decisão e KNN).

## Regressão Logística 
<!-- Regressão Logística -->



<!-- %%%%%%%%%%%%%%%%%%%%%%%%%%%%%%%%%%%%%%%%%%%%%%%%%%%%%%%%%%%%%%%%%%%%%%% -->
## Árvore de Decisão
<!-- Árvore de Decisão -->



<!-- %%%%%%%%%%%%%%%%%%%%%%%%%%%%%%%%%%%%%%%%%%%%%%%%%%%%%%%%%%%%%%%%%%%%%%% -->
## KNN ( _K-Nearest Neighbors_ )
<!-- kNN -->



<!-- %%%%%%%%%%%%%%%%%%%%%%%%%%%%%%%%%%%%%%%%%%%%%%%%%%%%%%%%%%%%%%%%%%%%%%% -->
# Comparando modelos



<!-- %%%%%%%%%%%%%%%%%%%%%%%%%%%%%%%%%%%%%%%%%%%%%%%%%%%%%%%%%%%%%%%%%%%%%%% -->
# Conclusão




Todos códigos referentes ao projeto podem ser encontrados [nesse repositório](https://github.com/bmorbin/ML_Project).

<hr>

<div style="display: flex;justify-content: flex-end;margin-top:10px">
<a id="repo_icon" href ="https://github.com/bmorbin/ML_Project" target="_blank">
  <svg height="32" aria-hidden="true" viewBox="0 0 16 16" width="32" fill="#d6d6d6">
    <path d="M8 0C3.58 0 0 3.58 0 8c0 3.54 2.29 6.53 5.47 7.59.4.07.55-.17.55-.38 0-.19-.01-.82-.01-1.49-2.01.37-2.53-.49-2.69-.94-.09-.23-.48-.94-.82-1.13-.28-.15-.68-.52-.01-.53.63-.01 1.08.58 1.23.82.72 1.21 1.87.87 2.33.66.07-.52.28-.87.51-1.07-1.78-.2-3.64-.89-3.64-3.95 0-.87.31-1.59.82-2.15-.08-.2-.36-1.02.08-2.12 0 0 .67-.21 2.2.82.64-.18 1.32-.27 2-.27.68 0 1.36.09 2 .27 1.53-1.04 2.2-.82 2.2-.82.44 1.1.16 1.92.08 2.12.51.56.82 1.27.82 2.15 0 3.07-1.87 3.75-3.65 3.95.29.25.54.73.54 1.48 0 1.07-.01 1.93-.01 2.2 0 .21.15.46.55.38A8.013 8.013 0 0016 8c0-4.42-3.58-8-8-8z"></path>
</svg>
</a>
</div>

<!-- ======================================================================= -->
<!-- Parte da formatação -->
<script src="settings/code.js"></script>
